臺灣澎湖地方法院民事裁定　　　　　　　 94年度小上字第4號
上　訴　人　甲○○
被　上訴人　乙○○
上列當事人間請求清償借款事件，上訴人對於本院馬公簡易庭於
中華民國九十四年四月八日所為之第一審判決（九十四年度馬小
字一八號）不服，提起上訴，本院裁定如下：
    主      文
上訴駁回。
第二審訴訟費用新臺幣壹仟伍佰元由上訴人負擔。
    理      由
一、按關於請求給付金錢或其他代替物或有價證券之訴訟，其標
    的金額或價額在新臺幣（下同）10萬元以下者，適用小額訴
    訟程序，對於小額訴訟之第一審裁判之上訴，非以其違背法
    令為理由不得為之，而小額訴訟上訴狀內應記載上訴理由，
    表明下列各款事項：一、原判決所違背之法令及其具體內容
    ，二、依訴訟資料可認為原判決有違背法令之具體事實，此
    為民事訴訟法第436條之8第1項、第436條之24第2項、第436
    條之25等規定所分別明定。因此，有關小額訴訟之上訴狀，
    應就第一審判決如何違背法令為具體之指摘，並揭示該法規
    之條項或其內容，若係成文法以外之法則，應揭示該法則之
    旨趣，倘為司法院解釋或最高法院之判例，則應揭示該判解
    之字號或其內容，或揭示如何當然違背法令之事實，上訴狀
    如未依此項方法表明者，即難認為已對第一審判決之違背法
    令有具體之指摘，最高法院71年度台上字第314號判例可資
    參照。
二、經查，本件訴訟標的金額為10萬元以下，原審乃依小額訴訟
    程序審理。而上訴人對於小額訴訟第一審判決不服，先後提
    出上訴狀及上訴理由書，其中雖表明原判決違背保險法第
    117條云云。但該條文乃保險人對於要保人不得以訴訟請求
    保險費之規定，而本件原告並非保險人，原告請求之金額又
    非保險費而為借款性質之代墊款，則保險法第117條之規定
    ，即與本件爭執無關，亦非原判決適用之條文，上訴人所為
    原判決違背該條之指摘，自非合法。上訴人另主張應查明被
    上訴人有無代上訴人繳納保險費云云，但此乃事實調查問題
    ，上訴人顯未具體指摘原判決違背法令之事項，即非適法之
    上訴理由。況依卷內資料，國華人壽保險股份有限公司確實
    收受上訴人之保險費，有該公司送金單副聯在卷可證，則原
    判決根據上訴人交付被上訴人之取款憑條，認定被上訴人曾
    代上訴人繳納保險費一節，合乎經驗法則，亦無違背法令之
    處。從而，按照上開說明，本件上訴並不合法，應依法裁定
    駁回上訴，且依民事訴訟法第436條之32第1項準用同法第
    436 條之19第1項之規定，確定第二審訴訟費用1500元由上
    訴人負擔。
三、據上論結，依民事訴訟法第436條之32第1項、第2項、第444
    條第1項、第95條、第78條、第436條之19第1項，裁定如主
    文。
中　　華　　民　　國　　94　　年　　6 　　月　　30　　日
                      臺灣澎湖地方法院民事庭
  　　　　　　　　　　　審判長法　官　王聰明
　　　　　　　　　　　　　　　法　官　李宛玲
　　　　　　　　　　　　　　　法　官　陳介安
以上正本係照原本作成。
本裁定不得抗告。
中　　華　　民　　國　　94　　年　　7 　　月　　1 　　日
                              書記官　劉竹苞
